臺灣雲林地方法院民事裁定　　　　　　 100年度財管字第51號
聲　請　人　臺灣土地銀行股份有限公司
法定代理人　蘇樂明
非訟代理人　黃碧香
上列聲請人聲請解任遺產管理人等事件，本院裁定如下：
    主  文
本院於民國100 年01月28日以100 年度財管字第1 號選任關係人
曾智群律師為被繼承人黃文作（男、民國○○年○○月○○日生、國民
身分證統一編號：Ｚ000000000號、生前最後住所：住雲林縣東勢
鄉○○村○ 鄰○○街13號、於民國99年03月08日死亡）之遺產管
理人，准予解任。
程序費用由被繼承人黃文作之遺產負擔。
    理  由
一、本件聲請意旨略以：聲請人前經鈞院以100 年度財管字第1
    號裁定指定曾智群律師為被繼承人黃文作之遺產管理人，然
    因被繼承人黃文作仍有法定繼承人即其配偶黃張秋菊未聲明
    拋棄繼承，是本件並非無繼承人承認繼承，而處於繼承人有
    無不明之狀態，因而無指定遺產管理人之必要，爰聲請准予
    解任遺產管理人職務（誤聲請為撤銷）等語。
二、按前項遺產管理人有下列各款情形之一者，法院應解任之，
    命親屬會議於一個月內另為選定：(一)未成年人。(二)受監護或
    輔助宣告之人。(三)受破產宣告尚未復權者。(四)褫奪公權尚未
    復權者；次按，親屬會議選定之遺產管理人有下列情形之一
    者，法院得依利害關係人或檢察官之聲請，徵詢親屬會議會
    員、利害關係人或檢察官之意見後解任之，命親屬會議於一
    個月內另為選定：(一)違背職務上之義務者。(二)違背善良管理
    人之注意義務，致危害遺產或有危害之虞者。(三)有其他重大
    事由者；又法院選任之遺產管理人有第147 條第2 項及第14
    8 條所定各款情形之一者，得依職權或依聲請改任之，非訟
    事件法第147 條第2 項、第148 條、第153 條第2 項分別定
    有明文。
三、經查，聲請人所主張之上揭事實，業據其提出繼承系統表、
    戶籍謄本、本院99年09月02日、99年08月12日雲院恭家司馨
    決99司繼字第489 號函、99年07月01日雲院恭家司馨決99司
    繼字第365 號函等件為證，並經本院依職權調閱本院99年度
    司繼字第365 、489 號拋棄繼承事件卷證查核屬實，被繼承
    人黃文作既仍有法定繼承人黃張秋菊存在，自屬非訟事件法
    第148 條第3 款所定「其他重大事由」之情形，雖其未於公
    示催告最後登載新聞紙之日即民國100 年02月09日之6 個月
    內承認繼承，然仍應溯及被繼承人黃文作死亡之日為其合法
    繼承人，因而聲請人自無須另向本院聲請指定遺產管理人。
    是以，本院前為被繼承人黃文作選任曾智群律師為其遺產管
    理人，即無必要，是聲請人具狀聲請解任曾智群律師為被繼
    承人黃文作之遺產管理人職務，於法有據，應予解任，爰裁
    定如主文所示。
四、依非訟事件法第157 條裁定如主文。
中    華    民    國  100     年    12    月    29    日
                        家事法庭法  官  潘雅惠
以上正本證明與原本無異
如不服本裁定應於送達後10日內向本院提出抗告狀，並繳納抗告
費新臺幣1,000元。
中    華    民    國  100     年    12    月    30    日
                                書記官  陳美華